【裁判字號】    97,易,622
【裁判日期】    980407
【裁判案由】    傷害等
【裁判全文】
臺灣宜蘭地方法院刑事判決               97年度易字第622號
公  訴  人  臺灣宜蘭地方法院檢察署檢察官
被      告  戊○○
            丙○○  30歲民.
                    入出境許可.
            甲○○
            己○○
            庚○○
            丁○○
上列被告因傷害等案件，經檢察官提起公訴（97年度偵字第824
號），本院判決如下：
    主  文
戊○○犯恐嚇危害安全罪，處罰金新台幣仟元，如易服勞役，
以新台幣壹仟元折算壹日。
戊○○、丙○○、甲○○、己○○、庚○○、丁○○被訴傷害部
分公訴不受理。
    事  實
一、丙○○、甲○○與戊○○、己○○、庚○○、丁○○於民國
    97 年1月15日上午10時57分許，於林焦花葬禮出殯後，在
    宜蘭縣礁溪鄉○○街27號旁空地吃飯時，雙方因細故發生互
    毆（傷害部分業據撤回告訴），戊○○基於恐嚇之犯意，對
    甲○○以「你在台北縣淡水鎮就讀聖約翰科技大學，我會去
    學校堵你，你給我小心一點」之加害生命、身體等言語恐嚇
    甲○○，致甲○○心生畏懼。
二、案經宜蘭縣政府警察局礁溪分局報請臺灣宜蘭地方法院檢察
    署檢察官偵查起訴。
    理  由
壹、被告戊○○被訴恐嚇部分：
一、訊據被告戊○○固坦承於前開時、地，與丙○○、甲○○因
    口角糾紛發生衝突，惟矢口否認有恐嚇甲○○，並辯稱：伊
    並不知甲○○住那裡，且沒有對甲○○說恐嚇言語云云。經
    查：
  (一)前開事實，業據被害人甲○○於警、偵訊及本院審理中先後
    證述在卷。而證人丙○○前於警、偵訊中亦證稱：當時現場
    很混亂，但是聽到戊○○對甲○○說要去學校堵他等語（參
    見警礁偵字第0974001064號卷第18頁97年1月19日警訊筆錄
    、97年度偵字第824號卷第12頁97年5月8日偵訊筆錄）；與
    證人乙○○於本院審理中證稱：當天出殯回來快中午，在吃
    飯的時候，太太丙○○說自己吃的那1桌自己收，己○○聽
    到不高興，就把桌子掀掉，雙方就開始吵架，雙方打在一起
    ，伊在旁邊，被告他們4、5個人就靠過來打丙○○、甲○○
    ，還在打的時候，伊將丙○○拖開，被告對甲○○以台語說
    叫他小心一點，要去淡水的大學堵他等語（參見本院卷第74
    、75頁98年3月24日審判筆錄）。就雙方於衝突過程中，被
    告戊○○對被害人甲○○以言語恐嚇等情，被害人甲○○、
    證人丙○○、乙○○已證述明確。
  (二)另證人己○○雖於本院審理中證稱並無聽到被告戊○○恐嚇
    被害人甲○○，但經質以案發情形，證人己○○證稱：那時
    候已經衝突完，他們是在互罵，伊與丙○○互罵場面很混亂
    ，其他親戚在旁邊看，媽媽把伊拉開，因為甲○○有罵父親
    髒話，被告有聽到，就問甲○○說你說什麼，2人就有拉扯
    ，被告與甲○○在拉扯當時，媽媽拉住伊離開，伊看到被告
    在那邊才過去等語（參見本院卷第57頁98年3月3日審判筆錄
    ），足見被告戊○○當時係於口角中因被害人甲○○言語辱
    及父親，憤而上前與被害人拉扯，而證人己○○於被告戊○○與被害人甲○○拉扯衝突之初，並不在被告身旁，而係於
    目睹被告、被害人相互拉扯後，始上前察看等情。而證人庚○○於本院審理中證稱：當時伊站在太太己○○旁邊，當時
    己○○跌倒在地，不知道她被誰打，伊是扶她起來，看到的
    時被告與甲○○已經在拉扯，他們拉扯之後3、4分鐘，伊1
    個人過去把他們拉開等語（參見本院卷第57至59頁98年3月3
    日審判筆錄）。是被告戊○○與被害人甲○○衝突之初，證
    人己○○、庚○○均不在旁，均係於注意到被告戊○○與被
    害人甲○○拉扯後，始上前予以阻止，證人己○○、庚○○
    既未自始在旁全程目睹，加以現場混亂，證人己○○、庚○○之證詞不足以為被告戊○○有利之認定。
  (三)綜上所述，本件事證明確，被告戊○○前開所辯，顯係卸責
    之詞，不足採信，其犯行堪以認定，應依法論科。
二、核被告戊○○所為，係犯刑法第305條恐嚇罪。爰審酌本件
    肇因於雙方家族長期不和，以致於口角衝突中，被告戊○○
    憤而對被害人為上開言語，依其犯罪之動機、目的、手段、
    犯罪所生之損害，及犯罪後之態度等一切情狀，量處如主文
    所示之刑，及諭知易服勞役之折算標準，以示懲儆。
貳、被告丙○○、甲○○、己○○、庚○○、戊○○、丁○○被
    訴傷害部分：
一、公訴意旨另以：被告丙○○、甲○○與被告戊○○、己○○
    、庚○○、丁○○於97年1月15日上午10時57分許，在宜蘭
    縣礁溪鄉○○街27號旁空地吃飯時，雙方因細故發生互毆，
    因認被告丙○○、甲○○、戊○○、己○○、庚○○、丁○○均係犯刑法第277條第1項傷害罪嫌。
二、按告訴乃論之罪，告訴人於第一審辯論終結前得撤回其告訴
    ，又告訴經撤回者，應諭知不受理之判決，刑事訴訟法第
    238條第1項、第303條第3款分別定有明文。起訴書認被告等
    人均係觸犯刑法第277條第1項罪名，依同法第287條前段規
    定，須告訴乃論；茲據告訴人丙○○、甲○○、戊○○、己○○、庚○○、丁○○撤回告訴，有撤回狀2紙在卷可按（
    本院卷第40、41頁），依照首開說明，此部分爰不經言詞辯
    論，逕為不受理判決之諭知。
據上論斷，應依刑事訴訟法第299條第1項前段、第303條第3款、
第307條，刑法第305條、第42條第3項，刑法施行法第1條之1第1
項、第2項前段，判決如主文。
本案經檢察官郭欣怡到庭執行職務
中    華    民    國    98    年    4     月    7     日
                  刑事第四庭法  官  辜漢忠
以上正本證明與原本無異。
如不服本判決應於收受送達後十日內向本院提出上訴書狀，並應
敘述具體理由；其未敘述上述理由者，應於上訴期間屆滿後二十
日內向本院補提理由書(均須按他造當事人之人數附繕本)「切勿
逕送上級法院」。
                            書記官  許麗汝
中    華    民    國    98    年    4     月    8     日
附錄本案論罪科刑法條：
中華民國刑法第305條
（恐嚇危害安全罪）
以加害生命、身體、自由、名譽、財產之事，恐嚇他人致生危害
於安全者，處 2 年以下有期徒刑、拘役或 3 百元以下罰金。


司法院資訊處製作；財團法人民間司法改革基金會備份。
